【裁判字號】    97,上訴,715
【裁判日期】    970808
【裁判案由】    毒品危害防制條例
【裁判全文】
臺灣高等法院臺南分院刑事判決         97年度上訴字第715號
上  訴  人
即  被  告  甲○○
上列上訴人因違反毒品危害防制條例案件，不服臺灣臺南地方法
院97年度訴字第712號中華民國97年5月26日第一審判決（起訴案
號：臺灣臺南地方法院檢察署97年度毒偵字第528號），提起上
訴，本院判決如下：
    主  文
上訴駁回。
    事  實
一、甲○○前於民國85年間，因違反毒品危害防制條例案件，經
    法院判處有期徒刑3年確定，於89年1月20日縮短刑期假釋出
    監並交付保護管束，嗣於90年10月4日因施用毒品經法院撤
    銷假釋復入監執行，而於92年9月1日縮短刑期以執行完畢論
    ；並曾因施用毒品案件，經法院裁定令入勒戒處所觀察勒戒
    ，於90年3月21日觀察、勒戒執行完畢釋放。復於94年10、1
    1月間起至95年3月間止，再犯施用第一、二級毒品犯行，經
    本院以96年度上訴字第111號判決判處有期徒刑1年3月確定
    。詎其猶不知悔改，分別基於施用第一、二級毒品之犯意，
    於96年11月17日凌晨3時許，在其臺南市○○區○○路一段7
    01巷51之2號住處，以將第一級毒品海洛因加水放入針筒注
    射及將第二級毒品置入玻璃球內燒烤吸食煙霧之方式，施用
    海洛因及甲基安非他命各1次。嗣其於96年11月18日上午10
    時15分許，甲○○搭乘友人黃凱徠騎乘之贓車為警查獲，在
    警方不知其犯本件施用第一級毒品海洛因犯行前，主動向警
    方坦承上開施用第一級毒品海洛因犯行，並同意警方採尿送
    驗，結果呈嗎啡及安非他命、甲基安非他命陽性反應。
二、案經臺南市警察局第四分局報請臺灣臺南地方法院檢察署檢
    察官偵查起訴。
    理  由
壹、證據能力部分：按被告以外之人於審判外之言詞或書面陳述
    ，除法律有規定者外，不得作為證據，刑事訴訟法第159條
    第1項定有明文。次按被告以外之人於審判外之陳述，雖不
    符刑事訴訟法第159條之1至之4之規定，而經當事人於審判
    程序同意作為證據，法院審酌該言詞陳述或書面陳述作成時
    之情況，認為適當者，亦得為證據；同法第159條之5第1項
    定有明文。本件檢察官所舉所有書面及言詞陳述之證據能力
    ，業經被告於本院行準備程序時表明同意列為證據，本院審
    酌該等供述證據之取得過程並無瑕疵，與本件待證事實間復
    具有相當之關聯性，以之為本件證據尚無不當，自得採為證
    據。
貳、實體認定方面：
一、上揭犯罪事實，業據被告於警詢、偵訊及原審審理中坦承不
    諱，且警方於查獲被告後，經採集其尿液送驗，呈甲基安非
    他命、嗎啡陽性反應，有詮昕科技股份有限公司96年11月26
    日出具之濫用藥物尿液檢驗報告及送驗尿液年籍對照表各1
    件（見警卷第4、5頁）。在卷可稽，足認被告之自白與事實
    相符，其犯行堪以認定。
二、至被告事後翻異前詞，否認於96年11月17日曾施用海洛因、
    甲基安非他命，其尿液呈甲基安非他命、嗎啡陽性反應，係
    於96年11月15日所施用云云。然查，被告係因與友人黃凱徠
    共乘失竊機車為警方查獲，於警局時被告自首其於96年11月
    17日有施用第一級毒品之情事，此有被告之警詢筆錄及臺南
    市警察局第四分局97年5月14日南市警四刑字第09744158330
    號函在卷可憑，而被告於警詢時就其所施用毒品之來源復供
    稱係同年月16日向綽號阿堂者所購買，是被告就其施用毒品
    之時間應無誤認之虞，且其上訴狀中亦載明本案與另案（臺
    灣臺南地方法院97年度訴字第358號，犯罪時間係96年11月1
    5日凌晨2時、同年月16日中午12時、同年12月21日下午7時
    ）犯罪時間緊接，具有連續犯裁判上一罪之關係，即本案之
    施用毒品之時間與該案之犯罪時間並非同一，是被告於本院
    準備程序時始辯稱其於17日並未曾施用毒品、而係15日施用
    毒品云云，顯係事後卸責之詞，不足採信。
三、被告前有如附件犯罪事實欄所示之經觀察勒戒執行完畢釋放
    出所後，又於5年內之94、95年間，再犯施用毒品案件，被
    依法追訴處罰等情，有臺灣高等法院被告前案紀錄表在卷可
    佐，顯見其再犯率甚高，原實施之觀察勒戒處分，已無法收
    其實效，而無5年戒斷期之存在，是被告再犯本件施用第一
    、二級毒品之罪，自應依法追訴處罰（最高法院95年度第7
    次刑事庭決議參照）。
四、按海洛因、安非他命係毒品危害防制條例第2條第2項第1款
    、第2款所明定之第一級、第二級毒品，不得非法持有、施
    用。核被告所為，係犯毒品危害防制條例第10條第1項之施
    用第一級毒品海洛因罪，及同條第2項之施用第二級毒品安
    非他命罪。又被告施用第一級毒品海洛因前持有海洛因，及
    其施用第二級毒品安非他命前持有安非他命之低度行為，應
    分別為施用海洛因、安非他命之高度行為所吸收，均不另論
    罪。被告所犯上開施用第一級、第二級毒品二罪間，犯意各
    別，行為互殊，應予分論併罰。又被告有事實欄所載之有期
    徒刑執行完畢紀錄，有前開臺灣高等法院被告前案紀錄表可
    按，其於有期徒刑之執行完畢後5年內，故意再犯本件有期
    徒刑以上之施用第一、二級毒品罪，為累犯，應依刑法第47
    條第1項之規定加重其刑。而被告在警方無任何事證（警方
    僅知道被告有施用毒品前科）得知其涉犯本件施用第一級毒
    品海洛因犯行前，主動向警方坦承上開施用海洛因犯行，而
    願接受裁判等情，有臺南市警察局第四分局97年5月14日南
    市警刑字第09744158330號函文在卷可證（見原審卷第34之2
    頁），合於自首之要件，其所犯本件施用第一級毒品海洛因
    犯行，爰依刑法第62條前段規定減輕其刑，並依法先加後減
    之。
五、原審以被告罪證明確，因予適用毒品危害防制條例第10條第
    1項、第2項、刑法第11條前段、第47條第1項、第62條前段
    、第51條第5款，並審酌海洛因及安非他命戕害身心，而被
    告前因施用毒品經送觀察勒戒及刑罰處分後，猶不思戒絕革
    除惡習，再為本件犯罪，顯未因前所受觀察勒戒及刑罰處分
    而記取教訓，惟其施用毒品所生危害，實以自戕身心健康為
    主，對於他人生命、身體、財產等法益，尚無明顯而重大之
    實害，兼衡其犯罪後坦承犯行等一切情狀，各量處如有期徒
    刑9月（施用第一級毒品）、7月（施用第二級毒品），並定
    其應執行刑有期徒刑1年2月。本院經核原判決認事用法俱無
    不合，量刑亦稱妥適，被告上訴意旨否認犯罪，指摘原判決
    量刑過重，均無可取，為無理由，應予駁回。
六、被告經合法傳喚，無正當理由不到庭，爰不待其陳述逕行判
    決。
據上論結，應依刑事訴訟法第368條、第371條，判決如主文。
本案經檢察官邱克斌到庭執行職務。
中    華    民    國    97    年    8     月    8     日
                  刑事第二庭    審判長法  官  吳勇輝
                                      法  官  郭千黛
                                      法  官  洪碧雀
以上正本證明與原本無異。
施用第一級毒品部分如不服本判決，應於收受本判決後十日內向
本院提出上訴書狀。其未敘述上訴理由者並得於提起上訴後十日
內向本院補提理由書狀（均須按他造當事人之人數附繕本）「切
勿逕送上級法院」。
其餘部分不得上訴。
                                      書記官  魏芝雯
中    華    民    國    97    年    8     月    11    日
附錄本案論罪科刑法條
毒品危害防制條例第10條
施用第一級毒品者，處6月以上5年以下有期徒刑。
施用第二級毒品者，處3年以下有期徒刑。


司法院資訊處製作；財團法人民間司法改革基金會備份。
